臺灣臺北地方法院刑事判決　　　　　　　　　　　　九十二年度易字第二三二三號
　　公　訴　人　臺灣臺北地方法院檢察署檢察官
　　被　　　告　丙○○
右列被告因竊盜案件，經檢察官提起公訴（九十二年度偵字第一七○四○、一七二五
一號），本院判決如左：
    主  文
本件免訴。
    理  由
一、公訴意旨略以：被告丙○○與同案被告乙○○（另行審結）共同意圖為自己不法
    之所有，於民國九十二年七月二十七日凌晨三時許，由被告乙○○以具有殺傷力
    ，足以做為凶器之螺絲起子、鉗子等七件工具，及鑰匙一把等物，破壞ＤＴＺ─
    六一九、ＬＰＥ─四二二、ＱＳＡ─五○六、ＦＬＩ─六三九車牌號碼等四輛機
    車之置物箱，竊取財物，同時同案被告丙○○以前開兇器，破壞臺北市○○街三
    巷二號「雙城花園餐廳」之電動鐵捲門安全設備開關，準備侵入行竊之際，因保
    全人員甲○○發覺而報警處理，當場為警查獲，因認被告涉有刑法第三百二十一
    條第一項第三款、第二款、第二項之罪嫌等語。
二、右揭事實業據被告於警訊、偵查中自白不諱，核與證人即被害人戊○○、甲○○
    於警訊中指述之情節相符，並有現場錄影帶翻拍照片九幀、及扣案之鑰匙一把、
    工具七件等在卷可稽，得為被告自白之補強證據，足徵被告任意自白之真實性，
    是本件罪証明確，被告犯行堪以認定。
三、惟按案件曾經判決確定者，應諭知免訴之判決，刑事訴訟法第三百零二條第一款
    定有明文。又訴訟上所謂一事不再理之原則，關於實質上一罪或裁判上一罪，亦
    均有其適用，最高法院六十年台非字第七七號著有判例。
四、經查被告於九十二年五月十九日上午十二時三十分許，在臺北縣三重市○○路○
    段二九二巷七號，與另案被告王廣瀚二人，共同徒手竊取被害人徐志育所有之銅
    製刺馬丁一箱，經臺灣板橋地方法院於九十三年一月十四日以九十二年度易字第
    二二七七號判決處有期徒刑一年四月，並於九十三年二月九日確定等情，業經本
    院電話查詢屬實，此有該案起訴書、判決書、臺灣高等法院被告全國前案紀錄表
    、電話紀錄單附卷可查，前開案件與本件可認時間密接、連貫，手法相同，顯係
    基於概括犯意為之，屬連續犯，而為裁判上一罪之同一案件。雖被告於本案調查
    時供稱：本件起訴部分係臨時起意等語（見本院卷第六三頁），惟本院於審理時
    經詳細告知概括犯意與臨時起意之意義後，再行探求其就「臨時起意」之真意，
    被告供承：為本件犯行，係因自九十二年三、四月間起，即與同案被告乙○○、
    另案被告藍文啟、王瀚廣開始施用毒品，惟欠缺購買毒品資金，三人即由被告外
    出尋找偷且地點、對象，或二人、三人一組，共同竊盜所得購買毒品，於前次庭
    訊時回答五月偷竊時並未想到七月時會有再為偷竊之行為，係因無人可知二個月
    後之事情等語明確（見本院九十三年四月二十八日筆錄第十一、十二頁），又前
    開案件行為時間係「九十二年五月十九日」係本件犯罪時間「九十二年七月二十
    七日」，二案相隔僅二個月，且除上開二案外，另於「九十二年六月十五日」、
    「九十二年七、八月間某日」尚涉有如併辦部分之「竊盜」行為，如下所述，是
    以上述相關案件之時間點相串連，被告自九十二年五月間起，每月密接涉犯竊盜
    之行為，時間顯係密接；其犯案之地點亦均係於臺北市、臺北縣三重市、蘆洲市
    等大臺北地區，有相當之地緣關係；另就竊盜之行為模式言，其多與同案被告乙
    ○○、另案被告藍文啟三人或二人共同竊盜，其手段相似；雖使用之器具或有不
    同，然仍可見被告犯意之概括，則被告供稱：並非同一犯意云云，委無足採。是
    本案被告於九十二年七月二十七日竊盜之犯行，應受前開臺灣板橋地方法院九十
    二年度易字第二二七七號判決既判力所及，依照首開說明，諭知免訴之判決。
五、另臺灣臺北方法院檢察署九十三年度偵字第二五五五號移送併辦意旨以：被告(1)
    與同案被告乙○○、藍文啟三人共同意圖為自己不法之所有，於九十二年六月十
    日上午零時許，在臺北縣蘆洲市○○路三二三巷四七號被害人王明貴之工廠內，
    竊取被害人王明貴所有之銅線一批；(2)與另案被告藍文啟，於九十二年七、八月
    間某日，在臺北縣三重市○○路○段七六巷十號熾仁企業社，竊取楊熾仁所有銅
    線二捲；(3)與另案被告藍文啟，於九十二年十月間，在臺北縣蘆洲市○○路四二
    二巷八二弄三二號旁工地，竊取江元輝所有之地下鐵管八支；再臺灣板橋地方法
    院九十三年度偵字第五九○一號併案意旨：被告於九十三年三月十日凌晨一時許
    、及同日凌晨一時五十分許，在臺北縣五股鄉○○路一八五巷之包公廟旁，以其
    所有、足供兇器使用之螺絲起子一把，竊取被害人蒲振東所有、置放於車號ＩＥ
    —二九七五號自用小客車內之國道高速公路回數票五張，及欲被害人鄒季洪所有
    、置放於車號ＷＮ—九一一○號自用小客車物品部分之犯行，與本件前開原起訴
    部分具概括之犯意，而有連續犯關係等語。然本件既係經本院為免訴之諭知，則
    本案已起訴部分之效力並不及於未起訴之移送併辦部分，本院尚不得對該移送部
    分予以審究，自應分別退回原移送併辦單位，再行處理，附此敘明。
據上論斷，應依刑事訴訟法第三百零二條第一款判決如主文。
本案經檢察官丁○○到庭執行職務。
中　　　華　　　民　　　國　　九十三　　年　　　四　　　月　　 三十 　　日
                                臺灣臺北地方法院刑事第六庭
                                    審判長法  官  李英勇
                                          法  官  曾正龍
                                          法  官  郭惠玲
如不服本判決應於送達後十日內向本院提出上訴狀
右正本證明與原本無異
                                          書記官  鄭雅文
中　　　華　　　民　　　國　　九十三　　年　　　五　　　月　　　三　　　日
